臺灣臺北地方法院刑事判決　　　　　　　　　　　　九十三年度易字第一三三三號
　　公　訴　人　臺灣臺北地方法院檢察署檢察官
　　被　　　告　甲○○
右列被告因妨害秩序案件，經檢察官聲請以簡易判決處刑（九十三年度偵字第一二二
五三號），本院認為不宜，改依通常程序審理，判決如左：
    主      文
甲○○以加害生命、身體之事恐嚇公眾，致生危害於公安，處有期徒刑參月，如易科
罰金，以參佰元折算壹日，緩刑貳年。
扣案之紅色背包、小型電暖器各壹個均沒收。
    事      實
一、甲○○因不滿積欠過多交通違規罰款及全民健保費用，亦不滿於監理站人員之處
    理態度而欲有所抗爭，為引起注意，竟於民國九十三年七月五日上午，在其桃園
    家中將其所有之小型電暖器一個，置入紅色背包中，並使電線外露，形似爆裂物
    品後，連同噴漆、黑色手提包、全民健保欠費明細、臺灣桃園監獄收容人資料表
    及木質印章等物置於背包內，搭乘公車前往臺北市中正區○○○路○段一二二號
    總統府前，途中並於上午九時三十三分許，在所搭乘之公車上，以自己之000
    0000000號行動電話撥打至一一○報案台，宣稱：九點五十分總統府前面
    有一紅色背包，有炸彈請警方前來處理等語，隨即掛斷電話，嗣於同日上午九時
    四十五分許步行至重慶南路一段一二二號總統府介壽館前，將上開電線外露狀似
    爆裂物品之紅色背包置於地上，以此加害生命、身體之言語及舉動恐嚇公眾，致
    生危害於公安。旋因臺北市政府警察局勤務中心值日員警陳哲棕於接獲前開恐嚇
    電話後即通報轉知臺北市政府警察局中正第一分局勤務指揮中心，由該中心指派
    中正第一分局博愛路派出所巡佐林楫維率員前往現場監控處理，而當場查獲前情
    ，並扣得被告所有形似爆裂物品，用以恐嚇公眾之紅色背包及小型電暖器各一個
    ，及噴漆一罐、黑色手提包一只、全民健保欠費明細、收容人資料表各一份、木
    質印章一枚、0000000000號行動電話ＳＩＭ卡一張等物。
二、案經臺北市政府警察局中正第一分局報請臺灣臺北地方法院檢察署檢察官偵查後
    聲請以簡易判決處刑，本院認為不宜，改依通常程序審理。
    事      實
一、右揭事實，業據被告甲○○於本院審理時供承不諱（見本院卷，第二八頁以下）
    ，核與證人即臺北市政府警察局中正第一分局博愛路派出所巡佐林楫維於偵查中
    證述據報前往現場查獲被告之情節相符（見偵查卷，第三二頁以下），並有林楫
    維職務報告、報案電話紀錄、臺北市政府警察局勤務指揮中心受理各類案件紀錄
    單各一件在卷可稽（見偵查卷，第四至六頁），暨扣案之噴漆一罐、小型電暖器
    一個、黑色手提包一只、全民健保欠費明細一份、臺灣桃園監獄收容人資料表一
    份、木質印章一枚、紅色背包一個、0000000000號行動電話ＳＩＭ卡
    一張等物，及上開扣案物品相片等可資佐憑。另經本院向臺北市政府警察局調取
    九十三年七月五日九時三十三分許受理0000000000號電話撥打一一○
    電話報案之錄音帶並當庭勘驗結果，被告確曾於撥打電話至一一○報案台時，對
    當時值勤之值日員陳哲棕宣稱：「‧‧‧九點四十分、九點五十，總統府前面有
    放一個紅色背包，有炸彈」、「紅色背包炸藥請警方來處理一下」、「‧‧‧九
    點四十、九點五十分，總統府前面有一個紅色背包，有個炸彈，你們來處理，好
    不好！」等語，亦有臺北市政府警察局九十三年十月十九日北市警勤字第○九三
    四二四五八二○○號函所檢附之錄音帶及本院九十三年十一月一日準備程序筆錄
    在卷可考（見本院卷，第十一、十七頁）。按刑法第一百五十一條之恐嚇公眾罪
    ，僅以行為人有以加害生命、身體、財產之事恐嚇公眾之行為，致使公眾中有人
    心生畏懼，公安秩序因之受到騷擾不安，即與本罪該當；易言之，行為人若主觀
    上對於其以加害生命、身體、財產之恐嚇內容恐嚇特定或不特定多數人，將足以
    威脅公眾安全之事實，有所認識，復決意而對公眾為恐嚇行為，致發生公安上之
    危險，即已成立本罪；至於行為人主觀上有無進一步實現加害內容之意圖或決意
    ，或公眾安全是否已經發生實害，則非所問。前開扣案之小型電暖器經本院勘驗
    結果，雖僅屬一般小型電暖器（見本院卷，第十八頁），其餘噴漆、手提包、印
    章、健保欠費明細及收容人資料等扣案物品亦均無對他人之生命、身體造成危害
    之可能，惟被告先撥打一一○報案電話對值勤人員宣稱總統府前面有一紅色背包
    ，有炸彈請警方前來處理等語，旋果於步行至總統府前時，將該電線外露之紅色
    背包置於地面，其主觀上顯有以加害生命、身體之事恐嚇不特定多數人之犯意，
    於該情形下，亦足以使一般公眾對其言語舉動產生畏懼感，客觀上已對公眾安全
    秩序產生騷擾不安，此觀轄區員警及總統府憲警人員據報後即於現場加強監控處
    理等情，益徵公眾安全已經受到威脅。即令被告亦自承：「我承認有這個事情，
    我的動機是因為有太多的罰單，才會做這樣的事情，我有要讓大家害怕的意思‧
    ‧‧」、「（是否知道此種舉動會引起公眾感覺生命、身體受到威脅，而感到不
    安？）知道，我知道東西放在那裡，大家一定會感到不安」等語（見本院卷，第
    二八至二九頁），縱依其陳稱並無要造成別人實際上傷害的意思云云，亦無礙於
    本件恐嚇公眾安全罪之成立。本件事證明確，被告犯行堪以認定。
二、核被告所為，係犯刑法第一百五十一條恐嚇公眾安全罪。爰審酌被告僅因不滿積
    欠交通罰款、全民健保等費用，即以前開不法手段抗爭之犯罪動機，及其犯罪手
    段對於公眾安寧與秩序已造成一定程度之危害，惟犯後對於犯行坦承不諱、屢表
    悔意、態度良好等一切情狀，量處如主文第一項所示之刑，並諭知易科罰金之折
    算標準。又查被告雖前於八十五年間，因詐欺案件經判處有期徒刑一年六月確定
    ，嗣於八十六年五月二十九日縮刑假釋出監，刑期至八十七年二月八日屆滿未經
    撤銷假釋，而以已執行論，惟於該罪執行完畢後五年以內未曾受有其他有期徒刑
    以上刑之宣告等情，有臺灣高等法院被告全國前案紀錄表在卷可憑，本院斟酌被
    告因一時衝動失慮以致誤罹刑典，經此刑之宣告後，應知警惕而無再犯之虞，因
    認前揭所宣告之刑，以暫不執行為適當，併予宣告緩刑二年，以啟自新。另扣案
    之紅色背包、小型電暖器各一個，據被告供承係取自家中（見本院卷，第十七頁
    ），核屬被告所有供其恐嚇公眾犯罪所用之物，爰依刑法第三十八條第一項第二
    款規定宣告沒收；至於其餘扣案之噴漆、黑色手提包、全民健保欠費明細、收容
    人資料表、印章、行動電話ＳＩＭ卡等物，皆與本件犯罪之成立無直接關係，爰
    均不予宣告沒收，附此敘明。
據上論斷，應依刑事訴訟法第四百五十二條、第二百九十九條第一項前段，刑法第一
百五十一條、第四十一條第一項前段、第七十四條第二款、第三十八條第一項第二款
，罰金罰鍰提高標準條例第二條，判決如主文。
本案經檢察官楊仲萍到庭執行職務
中　　　華　　　民　　　國　　九十三　　年　　 十一 　　月　　二十九　　日
                                      臺灣臺北地方法院刑事第十一庭
                                          審判長法  官  劉方慈
                                                法  官  陳正昇
                                                法  官  林庚棟
右正本證明與原本無異。
如不服本判決，應於判決送達後十日內，向本院提出上訴狀。
                                                書記官  殷玉芬
中　　　華　　　民　　　國　　九十三　　年　　 十二　　月　　  　一　　 日
附錄本案論罪科刑法條全文
中華民國刑法第一百五十一條：
以加害生命、身體、財產之事恐嚇公眾，致生危害於公安者，處二年以下有期徒刑。
